【裁判字號】    99,訴,2070
【裁判日期】    990730
【裁判案由】    毒品危害防制條例
【裁判全文】
臺灣臺中地方法院刑事判決              99年度訴字第2070號
公  訴  人  臺灣臺中地方法院檢察署檢察官
被      告  甲○○
上列被告因違反毒品危害防制條例案件，經檢察官提起公訴（99
年度毒偵字第2038號），於本院準備程序，被告就被訴事實為有
罪之陳述，經本院告知簡式審判程序意旨，並聽取當事人之意見
後，經合議庭裁定改行簡式審判程序，本院判決如下：
    主  文
甲○○施用第一級毒品，累犯，處有期徒刑拾壹月。扣案注射針
筒壹支沒收。
    犯罪事實
一、甲○○於民國95年間曾因施用毒品案件，經本院裁定令入勒
    戒處所觀察、勒戒後，認無繼續施用毒品之傾向，於95年12
    月29日執行完畢釋放，並由臺灣臺中地方法院檢察署檢察官
    以95年度毒偵字第3880號為不起訴處分確定。其復因偽造文
    書、竊盜、詐欺及違反毒品危害防制條例等案件，經本院分
    別判處有期徒刑4月、4月、3月、拘役50日、3月、10月、10
    月確定，嗣經減刑及接續執行後，於98年7月2日假釋付保護
    管束，並於同年11月17日保護管束期滿未經撤銷，視為執行
    完畢。詎仍不知悔改，復基於施用第一級毒品海洛因之犯意
    ，於99年5月22日下午5時許，在臺中縣東勢鎮新盛國小旁土
    地公廟內，以將海洛因置入針筒注射之方式，施用第一級毒
    品海洛因乙次。嗣警方在該處盤查時，甲○○即當場交付其
    所有供施用海洛因之針筒1支。
二、案經臺中縣警察局東勢分局報請臺灣臺中地方法院檢察署檢
    察官偵查起訴。
    理  由
一、按除被告所犯為死刑、無期徒刑、最輕本刑為3年以上有期
    徒刑之罪或高等法院管轄第一審案件者外，於刑事訴訟法第
    273條第1項程序進行中，被告先就被訴事實為有罪之陳述時
    ，審判長得告知被告簡式審判程序之旨，並聽取當事人、代
    理人、辯護人及輔佐人之意見後，裁定進行簡式審判程序；
    除簡式審判程序及簡易程序案件外，第一審應行合議審判，
    刑事訴訟法第273之1條第1項、第284條之1分別定有明文。
    查本件被告甲○○所犯係死刑、無期徒刑、最輕本刑為3年
    以上有期徒刑或高等法院管轄第一審案件以外之罪，並於本
    院行準備程序時就被訴事實為有罪之陳述，本院合議庭依前
    揭規定，經評議結果，裁定改由受命法官獨任行簡式審判程
    序。又簡式審判程序之證據調查，依刑事訴訟法第273條之2
    規定，不受同法第159條第1項審判外陳述排除之限制，再被
    告對於卷內之各項證據，亦不爭執證據能力，故卷內所列之
    各項證據，自得作為證據，合先敘明。
二、上揭犯罪事實，業據被告甲○○於警詢、偵訊及本院審理時
    均坦承不諱，並有上開注射針筒1支扣案，復有扣押物品清
    單1紙在卷可證。而為警所採之尿液，經送鑑驗結果確呈嗎
    啡陽性反應，亦有詮昕科技股份有限公司於99年5月24日及
    同年6月3日出具之尿液檢驗報告2份附卷可稽。此外，復有
    臺中縣警察局東勢分局委託檢驗尿液代號與真實姓名對照表
    各1份在卷可證。而海洛因施用入人體後水解還原成嗎啡，
    再循嗎啡之代謝方式排出體外，已據行政院衛生署藥物食品
    檢驗局（81）藥檢壹字第006431號函說明甚詳。足徵被告自
    白因有其他證據可補強，且查與事實相符，足予憑採。本案
    事證明確，被告犯行已經證明，應依法論科。
三、核被告甲○○所為，係犯毒品危害防制條例第10條第1項之
    施用第一級毒品罪。被告施用第一級毒品前持有第一級毒品
    之低度行為，應為其施用第一級毒品之高度行為所吸收，不
    另論罪。又被告前有犯罪事實欄所載之前科，甫於98年11月
    17日保護管束期滿執行完畢，有臺灣高等法院被告前案紀錄
    表在卷可稽。其受徒刑之執行完畢後，5年以內故意再犯本
    件有期徒刑以上之罪，為累犯，應依刑法第47條第1項規定
    加重其刑。爰審酌被告曾有施用毒品之不良素行，經觀察、
    勒戒後，仍不知悔改警惕，猶繼續施用毒品，足見其不僅無
    視於毒品對其自身健康之戕害，更對國家杜絕毒品犯罪之禁
    令，置若罔聞，惡性非輕，兼衡以被告犯罪之動機、目的、
    手段、智識能力、品行暨其犯後雖已坦承犯行，然就毒品來
    源前後供述不一之態度，且未因此查獲其上手，有臺灣臺中
    地方法院檢察署函1件附卷等一切情狀，量處如主文所示之
    刑，以示懲儆。扣案之注射針筒1支，為被告所有，且為其
    供施用毒品犯罪所用之物，業據被告供承在卷（參見本院99
    年7月28日審判筆錄第4頁筆錄），爰依刑法第38條第1項第2
    款、第3項之規定，併予宣告沒收之。
四、依刑事訴訟法第273條之1第1項、第299條第1項前段、第310
    條之2、第454條第1項，毒品危害防制條例第10條第1項，刑
    法第11條前段、第38條第1項第2款、第3項、第47條第1項、
    ，判決如主文。
五、如不服本判決，應於收受送達後10日內向本院提出上訴書狀
    ；並應敘述具體理由；其未敘述上訴理由者，應於上訴期間
    屆滿後20日內向本院補提理由書（均須按他造當事人之人數
    附繕本）「切勿逕送上級法院」。
本案經檢察官乙○○到庭執行職務。
中    華    民    國    99    年    7     月    30    日
                  刑事第七庭    法  官  黃賢婷
以上正本證明與原本無異。
                                書記官  江美琪
中    華    民    國    99    年    7    月     30    日
附錄本案論罪科刑法條全文：
毒品危害防制條例第10條
施用第一級毒品者，處6月以上、5年以下有期徒刑。

司法院資訊處製作；財團法人民間司法改革基金會備份。
